臺灣臺中地方法院刑事裁定
111年度訴字第542號
公  訴  人  臺灣臺中地方檢察署檢察官
被      告  DO QUANG KHIEM（中文譯名杜光謙）



選任辯護人  陳銘傑律師（法扶律師）
被      告  DAO DUY QUYET（中文譯名陶維決）



選任辯護人  張巧旻律師（法扶律師）
被      告  NGUYEN VAN LUONG (中文譯名阮文良)



選任辯護人  葉憲森律師（法扶律師）
上列被告等因強盜等案件，經檢察官提起公訴（110年度偵字第4
0802號、111年度偵字第3906號、第10616號、第10622號），本
院裁定如下：
    主    文
DO QUANG KHIEM、DAO DUY QUYET、NGUYEN VAN LUONG均自民國
壹佰拾壹年拾月拾捌日起延長羈押期間貳月。
    理    由
一、按羈押被告，偵查中不得逾2月，審判中不得逾3月。但有繼
    續羈押之必要者，得於期間未滿前，經法院依刑事訴訟法第
    101條或第101條之1之規定訊問被告後，以裁定延長之；延
    長羈押期間，審判中每次不得逾2月，刑事訴訟法第108條第
    1項、第5項分別定有明文。次按羈押被告之目的，其本質在
    於確保訴訟程序得以順利進行，或為確保證據之存在與真實
    ，或為確保嗣後刑罰之執行，而對被告所實施剝奪其人身自
    由之強制處分，被告有無羈押之必要，法院僅須審查被告犯
    罪嫌疑是否重大、有無羈押原因，以及有無賴羈押以保全偵
    審或執行之必要，由法院就具體個案情節予以斟酌決定，如
    就客觀情事觀察，法院許可羈押之裁定或延長羈押之裁定，
    在目的與手段間之衡量並無明顯違反比例原則情形，即無違
    法或不當可言。再關於羈押與否之審查，其目的僅在判斷有
    無實施羈押強制處分之必要，並非認定被告有無犯罪之實體
    審判程序，故關於羈押之要件，無須經嚴格證明，以經釋明
    得以自由證明為已足，至於被告是否成立犯罪，乃本案實體
    上應予判斷之問題。故被告有無羈押之必要，法院僅須審查
    被告犯罪嫌疑是否重大、有無羈押原因、以及有無賴羈押以
    保全偵審或執行之必要，由法院就具體個案情節予以斟酌決
    定，如就客觀情事觀察，法院許可羈押之裁定或延長羈押之
    裁定，在目的與手段間之衡量並無明顯違反比例原則情形，
    即無違法或不當可言。
二、經查：　
　㈠被告DO QUANG KHIEM、DAO DUY QUYET、NGUYEN VAN LUONG（
    下均逕稱中文譯名）因強盜等案件，前經本院訊問後，認被
    告3人均涉犯刑法第277條第1項之傷害、第302條第1項之私
    行拘禁、第330條第1項之結夥攜帶兇器強盜等罪嫌疑重大，
    又有事實足認被告杜光謙、陶維決2人有逃亡之虞，及有事
    實足認被告3人有勾串共犯或證人之虞，且被告3人所犯結夥
    攜帶兇器強盜罪係最輕本刑7年以上有期徒刑之重罪，有相
    當理由認有逃亡及勾串共犯或證人之虞，非予羈押，顯難進
    行審判及執行，分別符合刑事訴訟法第101條第1項第1款、
    第2款、第3款之規定，而於民國111年3月18日羈押，復分別
    自111年6月18日、8月18日各裁定延長羈押期間2月。
　㈡茲因被告3人羈押期間即將屆滿，本院於111年10月4日訊問被
    告3人，被告杜光謙坦承結夥攜帶兇器強盜、傷害、私行拘
    禁及恐嚇犯行，惟否認其餘犯行；被告陶維決坦承結夥攜帶
    兇器強盜犯行，但否認其餘犯行；被告阮文良則否認全部犯
    行（見本院卷二第270頁）。惟依被告3人供述、告訴人MAI 
    VAN HUNG（中文譯名：梅文雄）、告訴人GIAP VAN CANH（
    中文譯名：甲文景）、共同被告NGUYEN VAN VU(中文譯名阮
    文宇，以上3人下均逕稱中文譯名)、證人遼文忠（即梅文雄
    友人）、趙昌威（即計程車司機）、何興洲（即計程車司機
    ）之證述、指認犯罪嫌疑人紀錄表、被告阮文良之自願受搜
    索同意書、臺中市政府警察局烏日分局溪南派出所搜索扣押
    筆錄、扣押物品目錄表、收據、車牌號碼0000-00號自小客
    車車行紀錄、車內及扣案刀具照片、車輛詳細資料報表、告
    訴人梅文雄傷勢照片、被告阮文良扣案之手機照片、臺中市
    ○○區○○路0段000號後門現場照片、後門監視器影像擷取畫面
    、告訴人梅文雄家屬匯款交易明細擷圖、臺中市○○區○○路0
    段00巷000號現場照片、被告阮文良與杜光謙之臉書對話紀
    錄擷圖、亞洲大學附屬醫院診斷證明書（告訴人梅文雄）、
    內政部警政署刑事警察局110年12月27日刑紋字第110804334
    8號鑑定書、臺中市○○區○○路0段000巷00號旁告訴人甲文景
    宿舍內部現場照片10張、中山醫學大學附設醫院診斷證明書
    （告訴人甲文景）、告訴人甲文景提供之交易明細、手寫被
    告杜光謙銀行帳號擷圖、與宋英中之臉書對話紀錄擷圖、傷
    勢照片、計程車叫車紀錄擷圖、臺中市○○區○○路0段000巷00
    號路口監視器影像擷取畫面、警方查獲現場照片、被告杜光
    謙越南帳戶之交易明細、員警職務報告、證物認領保管單、
    110年10月27日晚間之監視器影像擷取畫面之證物（見偵字
    第40802號卷第19頁至第28頁、第33頁至第53頁、第61頁至
    第82頁、第98頁至第117頁、第179頁至第195頁、第207頁至
    第211頁、偵字第3906號卷第89頁至第112頁、第145頁至第1
    57頁、第179頁至第182頁、他字第1472號卷第25頁至第35頁
    、第37頁至第47頁、第79頁至第81頁、第121頁至第126頁、
    第131頁至第137頁、第147頁、第155頁至第161頁、第168頁
    至第178頁、第183頁至第189頁、第205頁至第209頁、第243
    頁至第249頁、第299頁至第305頁、第345頁至第351頁、偵
    字第10622號卷第45頁至第48頁、第61頁至第65頁），可認
    被告3人涉犯刑法第277條第1項之傷害、第302條第1項之私
    行拘禁、第330條第1項之結夥攜帶兇器強盜等罪嫌疑均屬重
    大。又被告3人所犯結夥攜帶兇器強盜罪係最輕本刑7年以上
    有期徒刑之重罪，衡情重罪常伴隨高度逃亡可能性。參以被
    告杜光謙於偵查之初否認於案發時在場，後雖坦承在場，惟
    先否認全部犯行，嗣雖於本院審理時坦承上開犯行，惟仍一
    度否認卷附之臉書對話紀錄擷圖為其與被告被告阮文良之對
    話（見偵40802號卷第303至313頁），嗣始坦認該情（見本
    院訴字卷一第67至68頁）。嗣再證稱：我有發簡訊，但不清
    楚接到簡訊的人是否是阮文良云云（見本院訴字卷一第70頁
    ），可見前後矛盾，顯有迴護被告阮文良之情，且被告陶維
    決迄今仍否認部分犯行。考及被告阮文良自始至終均否認犯
    行，且被告3人可期將來判決之刑度非輕，於此情形下，為
    規避刑罰執行之可能性增加，國家刑罰權有難以實現之危險
    ，有相當理由認渠等有勾串共犯或證人之虞。又被告3人均
    為外籍人士，且被告杜光謙、陶維決2人均已逃離雇主處，
    屬逃逸移工，在臺無固定住居所，亦有事實足認渠等有逃亡
    之虞。從而，命渠等具保、責付或限制住居等侵害較小之手
    段，均不足以確保審判程序及將來可能刑罰之順利進行。兼
    衡被告3人所犯傷害、私行拘禁、結夥攜帶兇器強盜犯行嚴
    重危害告訴人2人生命、身體、自由、財產安全及國家社會
    治安。準此，被告3人所為不僅侵害告訴人2人法益，且對於
    社會治安危害至深且鉅。審酌被告3人犯罪情節，對告訴人2
    人法益、社會治安侵犯之危害性及刑罰權遂行之公益，與被
    告3人之人身自由之私益，兩相利益衡量後，本院認對被告3
    人維持羈押尚屬適當、必要，且合乎比例原則。本案若命被
    告3人具保、責付或限制住居等侵害較小之手段，均不足以
    確保審判或執行程序之順利進行，自仍有羈押被告3人之必
    要。綜上，本案被告3人仍有刑事訴訟法第101條第1項第1款
    、第3款之羈押原因存在，而有繼續羈押被告3人之必要，應
    自111年10月18日起延長羈押期間2月。
三、依刑事訴訟法第108條第1項、第5項裁定如主文。　
中　　華　　民　　國　　111 　年　  10　　月　　 12   日
                刑事第二庭  審判長法  官  劉麗瑛
　　　　　　　　　　　　　　　　　法  官  蔡宗儒
　　　　　　　　　　　　　　　　　法　官  劉承翰
以上正本證明與原本無異。
如不服本裁定，應於收受送達後5日內向本院提出抗告狀。（應
附繕本）
　　　　　　　　　　　　　　　　　書記官  林美萍
中　　華　　民　　國　　111 　年　　10　　月　　12　　日